臺灣高等法院臺中分院刑事判決　　　　　 民國九十三年度重上更(二)字第二二九號
　　上　訴　人　臺灣臺中地方法院檢察署檢察官
　　被　　　告　甲○○
　　選任辯護人　陳銘釗律師
右上訴人因被告職等案件，不服臺灣臺中地方法院中華民國八十八年八月五日第一
審判決（民國八十六年度訴字第一二四四號，起訴案號：臺灣臺中地方法院檢察署民
國八十五年度偵字第一七九○六號，併辦案號：民國八十九年度偵字第一九八五八號
），提起上訴，經最高法院第二次發回更審，本院判決如左：
    主　　  文
上訴駁回。
    理  　　由
一、公訴意旨略以：被告甲○○係臺中縣政府工務局建管課技士，負責核發執照及建
    管業務，為依法令從事公務之人員，緣被害人丁○○、乙○○夫妻於民國（下同
    ）八十一年三月七日，向億褔建設股份有限公司（以下稱億福公司）負責人即共
    犯陳萬春（已無罪確定）購買座落臺中縣龍井鄉○○○段新庄子小段一一三之六
    三號、一一三之六四地號土地上預定興建之透天店舖房屋，即名為東海店舖別墅
    編號Ａ５、Ａ６號，門牌號碼臺中縣龍井鄉○○村○○路四十九巷一弄七號及九
    號四層樓預售房屋暨坐落之土地。該房屋之建造及使用執照申請人為億寶建設有
    限公司負責人張英文（已無罪確定），由卓清杉建築師事務所負責人卓清杉（本
    院另案審結）負責設計及監造，由中福營造股份有限公司負責人李木鐸（本院另
    案審結）負責營造，於八十二年十月一日竣工，並由共犯卓清杉、李木鐸共同填
    送未寫日期之使用執照申請書至臺中縣政府，被告至現場勘查時，竟為圖利該建
    築商陳萬春、張英文、建築師卓清杉及營造商李木鐸，明知竣工建築之房屋為階
    梯形之建物，各棟一樓店面相差約十公分，而與核准圖樣之正面圖係平面者不符
    、被害人所購上開房屋二樓至三樓之樓梯與樓梯頂之高度僅一百七十公分，與建
    築法之規定不合，且屋頂在設計圖上應裝置八支直徑三英吋洩水管，擅改為六支
    直徑二英吋之洩水管，與設計圖不符，致下雨時淹水等重大缺失。詎卓清杉、李
    木鐸竟在建造雜項執照設計建築師簽證負責項目表中簽證：「本工程下列項目確
    無違反法令規定之處特此簽證，依法負其責任。一、設計圖樣齊全、內容前後一
    致」等之業務上不實事項，共犯陳萬春、張英文明知該竣工之建築物與核准圖樣
    不符，竟於申請書上載為相符之不實事項，並持以向臺中縣政府工務局申請發給
    使用執照，而臺中縣政府建管課技士即被告甲○○基於圖利之犯意，在使用執照
    審查表中審查項目第四「工程每階段是否勘驗合格」及第五「竣工建築物與核准
    圖樣是否相符」之「審查結果」欄，均填「經抽查部份尺寸尚符合臺灣省建築管
    理規則第三十一條規定」，而於八十二年十月十二日，蓋上「技士甲○○」之章
    予以審查通過，因而核發上開建物之使用執照予共犯陳萬春等，使共犯陳萬春得
    以出售上開不符建築法規之建物予被害人，足以生損害於被害人丁○○、乙○○
    等購屋人及臺中縣政府對於建築物之管理，並以此圖利共犯陳萬春等人，因認被
    告涉有刑法第一百三十一條之圖利罪、及第二百十三條、第二百十六條之行使偽
    造私文書等罪嫌云云。
二、本件公訴意旨認被告涉有刑法第二百十三條、第二百十六條之行使偽造文書罪、
    及第一百三十一條之圖利罪嫌，無非以被害人丁○○、乙○○之指訴，及證人林
    貴美、黃嘉錄、陳智瀛、姚嘉福、陳美霞之證詞，且有委託興建房屋契約書、廣
    告海報影本、被害人之銀行匯款及貸款資料、共犯李明讚之名片、現場照片十七
    張、設計圖影本一份、存證信函一件、使用執照影本一件、建築技術規則影本一
    件、建築設計工及構造編影本一份、使用執照審核表影本一份、筆錄影本一份、
    臺灣省建築管理規則影本一份、建築技術規則影本一份、買賣所有權移轉契約書
    影本一份、土地及建物登記簿謄本各二份、億寶建設有限公司變更登記事項卡影
    本一份、億福建設股份有限公司變更登記事項卡影本一件、臺灣省政府建設廳第
    三科函一件、建造雜項執照變更設計申請書影本及審查表影本各一份、設計建築
    師簽證負責項目表影本一件、建築製圖（四）節本影本一份、土木建築工程概要
    影本一份、建築物部分使用執照核發辦法影本一份、勘驗記錄表影本一份、建造
    執照影本一件、營造業管理規則影本一份附卷足佐，且經原審法院檢察署檢察官
    向臺中縣政府調閱有關本件之建造執照卷宗，並到場勘驗房屋現況，製有勘驗筆
    錄附卷資為論據。
三、訊據被告堅決否認有何右揭犯行，辯稱：伊並無任何圖利陳萬春等人或故為登載
    不實之故意，建物的基地是一個斜坡，所以建築物會有一個高層差，因此有時是
    因角度問題，僅看圖片與相片是看不出來，後來伊注意到該房屋背面有落差，有
    通知陳萬春應修正建築物為階梯狀，但應有看到修正之圖面、否則不會審核通過
    ，至於未注意到正面圖未修改，可能一時疏忽，關於被害人陳稱竣工建築之房屋
    為階梯形之建物，各棟一樓店面相差約十公分，與核准圖樣之正面圖係平面者不
    符，又上開房屋二樓至三樓之樓梯與樓梯頂之高度僅一百七十公分，與建築法之
    規定不合，且屋頂在設計圖上應裝置八支直徑三英吋洩水管，擅改為六支直徑二
    英吋之洩水管，與設計圖不符等違法情事，又原審法院檢察署檢察官指稱建造雜
    項執照設計建築師簽證負責項目表內所載本工程有關右述項目記載無違反法令之
    處，係登載不實等情，惟該簽證項目表係臺中縣政府對建商申請建築執照時所列
    ，如縣府對附圖抽驗建物主體結構部份長寬尺寸尚符，餘非建物主體結構而未抽
    驗部分及隱蔽部分，由設計監、承造人簽證負責，圖說若有不實，由建商簽章自
    行負責，伊有抽驗尺寸相符，況有關設計圖上八支三英吋之洩水管，竣工建物改
    為六支二英吋之洩水管，及二樓至三樓樓梯頂之高度，不屬於建築法第七十條規
    定之建物主要構造，故非抽查之項目，不須特別檢查，伊依規定祇須抽查會影響
   建築法第七十條之規定者即可，故予審核通過，且伊與其餘共犯並不認識，縱有
    失當之處，並無圖利建商之犯行等語，經查：
（一）本件檢察官僅以本件建築物之使用執照核發後，建築物之房屋為階梯形之建物
      ，各棟一樓店面相差約十公分，而核准圖樣之正面圖係平面、二樓至三樓之樓
      梯與樓梯頂之高度僅一百七十公分，與設計圖不符、屋頂在設計圖上為八支直
      徑三英吋洩水管，改為六支直徑二英吋之洩水管之客觀事實，即用以推論被告
      有圖利陳萬春、張英文等之主觀意圖，而有圖利他人之犯行，尚乏依據。按本
      件建築物雖有如檢察官所指房屋為階梯形之建物，各棟一樓店面相差約十公分
      （應為每三棟有一落差），而核准圖樣之正面圖係平面、二樓至三樓之樓梯與
      樓梯頂之高度僅一百七十公分，與設計圖不符、屋頂在設計圖上為八支直徑三
      英吋洩水管，改為六支直徑二英吋之洩水管等瑕疵，但仍應審查於建築物使用
      執照核發時，被告是否具有圖利之犯意，且將不法圖利之犯意表徵於行為，始
      得以公務員圖利罪責相繩。查建築工程完竣後，應由起造人會同承造人及監造
      人申請使用執照。直轄市、縣（市）（局）主管建築機關應自接到申請之日起
      ，十日內派員查驗完竣。其主要構造、室內隔間及建築物主要設備等與設計圖
      相符者，發給使用執照，並得核發謄本；不相符者，一次通知其修改後，再請
      查驗。但供公眾使用建築物之查驗期限，得延展為二十日，建築法第七十條第
      一項定有明文；且該條所稱主要構造，為基礎、主要樑柱、承重牆壁、樓地板
      及屋頂之構造，又主要設備係指消防設備、避雷設備、污物、污水或其他廢棄
      物處理設備、昇降設備、防空避難設備、附設之停車空間等，建築法第八條及
      臺灣省建築管理規則第三十三條亦有明文；且有臺中縣政府使用執照審查表所
      定應審查：１申請書填寫齊全。２有無檢附原執照查驗單副本及相片。３有無
      按規定申報工程開工。４工程每階段是否勘驗合格。５竣工建築物與核准圖是
      否相符。６竣工圖是否齊全。７建造執照或雜項執照是否逾期。８門牌是否編
      妥。９工寮是否拆除完畢。１０基地環境是否整理完畢。有無損壞公共設施。
      損害鄰房有案者是否解決。防空避難設備是否合格。供公眾使用之建築
      物是否會同有關機關檢查合格，消防設備是否符合規定等項目，據以供承辨之
      公務員資為審查之標準。被告供稱：伊為該建築物使用執照核發之承辦人，因
      臺中縣政府於七十七年七月十九日以七七府建管字第一○七三六○號函載明：
      「本府建設局為了貫徹政府加強便民措施及簡化法令，且尊重起造人意願及建
      築師、營造廠之專業技術與權責，及縮短申請案件核准時間，增進工作績效，
      竣工建物與核准圖是否相符乙項，依法由設計人、起造人、監造人、承造人負
      責，本府僅得抽查建物長、寬及總高度及鷹架、圍籬是否拆除完竣，凡符合臺
      灣省建築管理規則規定，即予核發使照」，且有建管課載明「依所附圖說經抽
      驗建物部份長寬尺寸尚符，餘未抽驗部份由設計監、承造人負責，圖說若有不
      實，由建築師簽章負責」等內容之戳章文字，是伊依上開規定前往勘驗，認該
      建物抽驗尺寸尚符並簽具審核意見後，由證人即核發時代為決行之代理課長張
      啟燻（業經檢察官為不起訴處分確定）決行，始發給使用執照，伊當時亦於使
      用執照審查表上載明：５竣工建築物與核准圖是否相符｜「經抽查部分尺寸尚
      符合臺灣省建築管理規則第三十一條規定」、７建造執照或雜項執照是否逾期
      ｜「未逾期」、有無損壞公共設施及損害鄰房有案者是否解決均為「未見
      查報」，其餘１、２、３、４、６、８、１０等項為「Ｏ」，９、、等項則
      為「因認本件申請使用執照符合規定而擬准發照」，此有該使用執照審查表影
      本附卷可證云云；雖被害人丁○○指稱：臺中縣政府上開函示便民措施抵觸建
      築法第七十條之規定，不可援引適用等語，惟經原審函詢臺中縣政府則覆以：
      該七七府建管字第一○七三六○號函係為一般建管業務，保存期限為五年，該
      案業已銷燬，無法得知原貌，無法函覆等語。又證人即臺中市政府工務局人員
      陳大田於八十八年五月二十四日到場勘驗時證稱：「一般使用執照之審查係依
      圖說檢查建物結構體，包括長、寬丈量（抽查），主要結構及室內隔間，抽查
      的方式依據建物結構的式樣是否繁複而定，因為此部分都需要建築師及起造人
      簽證負責，所以我們僅抽查尺寸及構造」等語（見原審卷(二)第一一○頁背面）
      ，證人即案發時臺中縣政府建管課長林嘉鎮於偵查中證稱：「關於使用執照審
      查表第五條（項）『竣工建築物與核准圖樣是否相符』，臺中縣政府是依尺寸
      去審查」等語（見八十五年度偵字第一七九○六號卷第二二八頁），證人陳大
      田、林嘉鎮之證述，與被告所述之審查方式及前揭使用執照審查表之記載，互
      核均相符，被告所辯，堪予採信。是被告抽查尺寸及構造之方式，縱有不符建
      築法第七十條規定之情事，其主觀上既以前揭函示及戳章之內容為審核依據，
      並依此行事，尚難謂被告係為圖利建商而有登載不實之情事。
（二）又被告於核發使用執照前，曾現場勘驗抽查建築物之結構主體、隔間、長、寬
      等，並與其於使用執照審查表上記載「經抽查部分尺寸尚符合臺灣省建築管理
      規則第三十一條規定」之情形相符，其雖疏未注意本件該建物各棟間有部分之
      高低落差，且卓清杉於八十二年十月六日向臺中縣政府申請使用執照併同時申
      請建造執照變更設計時，所檢附之本件該建築物背向立面圖雖已經有修正變更
      設計圖，惟其正向立面圖並未同時修正變更，顯有失當，業經被告於偵查中及
      原審審理時自承不諱，並經證人張啟燻證述確有疏失（見原審八十七年十月二
      十三日審判筆錄），然經原審實地勘驗結果，本件建物雖有每三棟間即有高低
      落差之情形，惟被害人所購二屋之屋頂是平的，其主要結構並無其他疑義，室
      內隔間部分除四樓部分經告訴人另增加一間供衛浴使用，為設計圖所無者外，
      其餘隔間均有設置，且位置亦與設計圖相符，主要設備部分則因本建物非供公
      眾使用者，並無需設置臺灣省建築管理規則第三十三條所指之主要設備，有偵
      查中之勘驗筆錄及原審八十八年五月二十四日勘驗筆錄影本在卷可稽（見八十
      五年度偵字第一七九○六號卷第一七五頁、原法院八十六年度訴字第二八二六
      號卷），且經原審調閱該建物建造執照、使用執照及變更設計資料等查證參酌
      ，至公訴人所指該建物二樓至三樓之樓梯與樓梯頂之高度僅一百七十公分，且
      屋頂在設計圖上為八支直徑三英吋洩水管，改為六支直徑二英吋洩水管等與設
      計圖不符之情事，被告則辯稱：審核使用執照時，該建物樓梯還沒有貼大理石
      ，故未注意到高度問題等語，核與李木鐸於偵查中所供：有關建築技術規則第
      三十五條雖規定樓梯之高度不得小於一百九十公分，但係指結構體未粉刷之情
      形，因被害人現已在樓梯面鋪設大理石，原有樓梯粗坏面已難丈量，依一般施
      工經驗推斷，上緣粉刷約二點五公分，下緣大理石打底約五公分，大理石厚度
      約二點五公分，總計約十公分，而現場丈量樓梯淨高在一百七十公分左右，故
      結構體完成時應有一百八十公分，再依臺灣省建築管理規則第三十一條規定，
      誤差可在百分之二以下未逾十公分之範圍，本件樓梯高度誠然有瑕疵，應為施
      工上之誤差，且現場踏勘並非無法忍受，又本案係在山坡地建築，且各戶係分
      照申請，亦即每戶可獨立興建，是以每戶祇要照圖施工即可等語，情節大致相
      符，則有關樓梯高度及洩水管問題，既非屬主要結構或室內隔間或主要設備而
      於審核建築使用執照時必須審核之事項，且尚屬瑕疵，自不得以之充作認定被
      告明知不合法仍予審查通過，藉此圖利陳萬春、張英文、卓清杉、李木鐸等之
      依據；且本件建物各棟間或有高低之落差，惟依建築法第三十九條之規定，在
      不變更主要構造或位置，不增加高度或面積，不變更建築物設備內容或位置者
      ，得於竣工後，備竣工平面圖、立面圖，一次報驗。本件該建築物因與他棟建
      物間容有高低之落差，需辦理變更登記，惟該建物主要構造或位置並未變更，
      高度或面積、設備內容或位置均未有增加或變更，尚合於建築法第三十九條之
      規定，得於竣工後，備竣工圖、立面圖一次報驗，此亦經證人陳大田證述在卷
      ；其建築物之各棟間之高低落差之事實，即建築設計之變更，既可以於竣工後
      備竣工平面圖、立面圖向主管機關請求一次報驗，乃符合法律之規定，雖建築
      師卓清杉於申請使用執照併請求變更設計時，疏未變更該建物之正向立面圖，
      且被告亦疏未發覺而仍簽具准予發照，惟犯罪事實既應依證據認定之，併基於
      無罪推定之原則，及參照前揭最高法院有關圖利罪之判決意旨，於無從證明公
      務員有不法圖利之犯意時，雖其行為稍有失當之處，尚不得遽令負刑法第一百
      三十一條圖利罪責。且本件事證既已明確，其餘被害人於原審審理時所指本件
      建物另違反建築法第四十三條第二款、建築技術規則第三十五條等規定，其興
      建未使用防火建材、未興建滅火設備、消防設備、警報設備、防空避難設備、
      停車場、各樓層房間未使用防火門、騎樓部分與相鄰建物非屬平面、樓層地面
      不平、插頭設置太低，易生危險，建商未按原設計圖施工等情，惟均與前揭建
      築法第七十條使用執照之核發與否無必要之關聯，應屬買賣締約雙方間契約之
      關係及物之瑕疵擔保之範疇，與刑法上圖利罪不相涉，自毋庸一一審酌。又系
      爭現場業經檢察官及原審先後勘驗，分別製有勘驗筆錄在卷，且原審亦曾調閱
      系爭建商建造執照、使用執照及變更設計等資料予以審酌，本院認本件事證已
　　　明，無再予履勘現場及調閱台中縣政府該相關資料之必要，附此敘明。此外，
      復查無其他積極之證據，足認被告確有刑法第二百十三條、第二百十六條行使
      偽造文書及同法第一百三十一條之圖利等犯行，原審認無證據足認被告犯罪，
      而為被告無罪之諭知，核無違誤，應予維持。
四、檢察官上訴意旨略以：右揭被告涉犯圖利罪、偽造文書罪嫌，業經被害人丁○○
    等指述綦詳，並有證人林貴美等之證言，復有設計圖說等文件可資佐證。尤其被
    告對於竣工之房屋為階梯之建築，而核准圖樣之正面為平面，竟能審查通過，若
    無故意，顯違常情，本件甲○○為審照之人，對系爭房屋之情形瞭然在心，被告
    以疏失為由規避責任，所辯均係卸責之詞不足採信，原審諭知被告無罪，顯有未
    洽等語，指摘原審判決不當。惟按：、被告已迭次陳稱依建築法第七十條第一
    項之規定，建築工程完竣後，其主要構造、室內隔間及建築物主要設備等與設計
    圖樣相符者，即得發給使用執照，本件並未認定被告明知室內隔間、主要設備（
    依臺灣省建築管理規則第三十三條之規定，係指消防、避雷、廢棄物、昇降、防
    空避難及停車空間等設備）與核准圖樣或建築法規定不符，而主要構造，依建築
    法第八條之規定，係指基礎、主要樑柱、承重牆壁、樓地板及屋頂之構造，則建
    築物立面圖、樓梯高度及屋頂洩水管即非屬建築物之主要構造等語；證人即臺中
    縣政府建管課課長林嘉鎮於偵查中證稱：「建築法第七十條主要構造、室內隔間
    、主要設備相符就核發使用執照」等語（見八十五年度偵字第一七九○六號卷第
    二二八頁），鑑定證人即臺中市政府工務局人員陳大田於原法院八十六年度訴字
    第二八六二號勘驗時陳稱：「建築物使用執照核發之審查標準，原則上都依據母
    法（建築法第七十條），各縣市政府可能都有自己的審查手冊，程序上大都大同
    小異」等語（見原法院八十六年度訴字第二八六二號卷(二)第一一○頁）。被告上
    開所辯，核與證人林嘉鎮、陳大田前揭供證均相符合，且被告係依規定以抽查之
    方式為之，並無從認定被告審查通過前揭使用執照之申請，主觀上有何故意違背
    建築法第七十條規定。、臺中縣政府既訂有使用執照審查表（見八十五年度偵
    字第一七九○六號卷第二一七頁、第二五四頁，原審卷(一)第二二○頁、第二九一
    頁、卷(二)第三二頁，本院上訴卷(一)第九○頁），供承辦之公務員據為審查之標準
    ，其上所列載審查項目為如前開理由欄三之（一）所列之十四項，被告辯稱：臺
    中縣政府於七十七年七月十九日以七七府建管字第一○七三六○號函載明：「本
    府建設局為了貫徹政府加強便民措施及簡化法令，且尊重起造人意願及建築師、
    營造廠之專業技術與權責，及縮短申請案件核准時間，增進工作績效，竣工建物
    與核准圖是否相符乙項，依法由設計人、起造人、監造人、承造人負責，本府得
    僅抽查建物長、寬及總高度及鷹架、圍籬是否拆除完竣，凡符合臺灣省建築管理
    規則規定，即予核發使照」（見原審卷(一)第一○四頁背面、第一○五頁），並提
    出建管課載有：「依所附圖說經抽驗建物部份長寬尺寸尚符，餘未抽驗部份由設
    計監、承造人負責，圖說若有不實，由建築師簽章負責」等內容之戳章文字，而
    其在使用執照審查表上所載項目，其中５竣工建築物與核准圖是否相符之記載為
    －「經抽查部分尺寸尚符合臺灣省建築管理規則第三十一條規定」；７建造執照
    或雜項執照是否逾期之記載為－「未逾期」；有無損壞公共設施及損害鄰房
    有案者是否解決之記載為－「未見查報」，其餘１、２、３、４、６、８、１０等
    項之記載為－「Ｏ」，另９、、等項之記載為－「因認本件申請使用執照符
    合規定而擬准發照」。又原審向臺中縣政府函查上開七七府建管字第一○七三六
    ○號函於八十二年間是否仍有其適用，雖經覆以：「上開號函係為一般建管業務
    ，保存期限為五年，本案業已銷燬，故無法得知原貌，歉難函覆」等情（見原審
    卷(一)第一八六頁），惟鑑定證人陳大田就一般核發使用執照之審核過程於原審證
    稱：「係依圖說檢查建物結構體，包括長、寬丈量（抽查），主要結構及室內隔
    間，抽查的方式是依據建物結構的式樣是否繁複而定，因為此部分都需經建築師
    及起造人簽證負責，所以我們僅抽查尺寸及構造」等語（見原審卷(二)第一一○頁
    背面），證人林嘉鎮於偵查中經訊以：「使用執照審查表第五條（項）審查項目
    『竣工建築物與核准圖樣是否相符』有無審核」時，供證：「臺中縣政府是依尺
    寸去審查」等語（見八十五年度偵查卷第一七九○六號卷第二一七頁、第二五四
    頁，原審卷第二二八頁），均與被告所述審查方式及前揭使用執照審查表記載相
    符。則被告主觀上既以前揭函示及戳章之內容為審核標準，縱審核結果有與建築
    法相關規定不符情形，即無從謂其有圖利建商及故為登載不實之犯意。關於本院
    更審前以入十九年十二月三日（八八）中分義刑程決字第二二０二六號函，向內
    政部營建署函查：：：(3)、縣市政府發給使用執照時，樓梯有否依圖樣施工，是
    否屬應審查項目，授權由各縣市政府自行規定。(4)樓梯高度僅為一百七十公分，
    與建築技術規則不符時，是否可核發使用執照（本院八十八年度上訴字第二０九
    九號卷第一宗第九十九至一００頁）等情，而內政部營建署以八十九年三月三日
    八十九營建署建字第六三四六四號函覆說明：：：四、「按建築工程完竣後，應
    由起人會同承造人及監造人申請使用執照。直轄市、縣（市）（局）主管建築機
    關應自接到申請之日起，十日內派員查驗完竣。其主要構造、室內隔間及建築物
    主要設備等與設計圖樣相符者，發給使用執照，並得核發謄本；不相符者，一次
    通知其修改後，再報請查驗。但供公眾使用建築物之查驗期限，得展延為二十日
    。」「查本部前函所謂：『起造人已按主管機關核發之建造執照建築完成，合於
    建築法第七十條規定申請使用執照即不得率予拒發：：：』者，係以其原發建造
    執照與建築物工程未違背法令為前題要件。」為建築法第七十條及本部七十三年
    七月九日台內營字第二四一０一八號函所明示。是貴院函詢事項第(3)、(4)點，自
    應給付建築法相關法令規定，始得核發執照。：：：（同上卷第一四六頁）等情
    ，有關內政部營建署上開函文內載：原審法院八十九年十二月三日（八八）中分
    義刑程決字第二二０二六號函所載上開(3)、(4)二項問題，應符合建築法相關法令
    規定，始得核發使用執照乙節，揆諸上開說明，亦無法證明被告有圖利及故為登
    載不實之犯意，不能為不利於被告論斷之依據。檢察官上訴意旨認被告涉犯圖利
    罪、偽造文書等罪，即有誤會，其上訴為無理由，應予駁回。
五、另移送併辦之臺灣臺中地方法院檢察署八十六年度偵字第一六五三六號案件（即
    併臺灣臺中地方法院後退併辦，改分臺灣臺中地方法院檢察署八十九年度偵字第
    一九九○一號，併本院後再經本院退併辦、臺灣臺中地方法院檢察署再重新分案
    ，案號：臺灣臺中地方法院檢察署八十九年度偵字第一九八五八號案併最高法院
    案件）認被告另涉有偽造文書等部分，惟本件被告上開經起訴部分即因不能證明
    被告犯罪而為無罪之諭知，併辦部分則與本件無裁判上一罪關係，應將併案部分
    退回檢察官另行偵辦，附此敘明。
六、據上論斷，應依刑事訴訟法第三百六十八條，判決如主文。
本案經檢察官丙○○到庭執行職務。
中　　　華　　　民　　　國　　　九十三　 年　　  十二     月     七     日
                                    臺灣高等法院臺中分院刑事第十庭
                                    　　  審判長法　官  林　照　明
                                        　　 　 法　官  林　清　鈞
                                       　　　　 法　官　吳　重　政
右正本證明與原本無異。
檢察官得上訴。
被告不得上訴。
如不服本判決應於收受送達後十日內向本院提出上訴書狀，其未敘述上訴之理由者並
得於提起上訴後十日內向本院補提理由書（均須按他造當事人之人數附繕本）。
                                                書記官  劉  建  智
中　　　華　　　民　　　國　　　九十三　 年　　  十二     月    十三    日
                                                                        Ｉ
